臺灣臺北地方法院民事小額判決
111年度店小字第458號
原      告  蕭愷振  


訴訟代理人  陳祈嘉律師（法扶律師）
被      告  陳紫絢  


上列當事人間請求損害賠償事件，原告提起刑事附帶民事訴訟，
經本院刑事庭裁定移送前來（110年度審簡附民字第129號），本
院於民國111年6月21日言詞辯論終結，判決如下：
　　主　　　文
被告應給付原告新臺幣貳萬元，及自民國一一○年十二月十四日
起至清償日止，按週年利率百分之五計算之利息。
原告其餘之訴駁回。
訴訟費用由被告負擔五分之一，餘由原告負擔。
本判決原告勝訴部分得假執行。但被告如以新臺幣貳萬元為原告
預供擔保，得免為假執行。 
原告其餘假執行之聲請駁回。
    事實及理由
一、原告主張：兩造原為男女朋友，詎被告於雙方協議分手後之
    民國110年8月15日14時6分許，在其桃園市○○區○○路0段000
    號居所，透過網際網路連結Dcard社群網站，於該網站供不
    特定多數人得共見共聞之處所，以暱稱「真的不是果醬」張
    貼標題為「#求頂上　#輔大體育渣男　真的不要再有人受害
    了」、附有伊照片及所使用之社群軟體Insragram帳戶、內
    容指摘伊「非常喜歡把性愛…掛在嘴邊…可是私下卻玩著交友
    軟體認識新的妹…結果在交往過程中透露他常跑夜店，跟人
    一夜情，被人在捷運站迷昏帶走強暴」等僅涉私德且與事實
    不符之事項，並罵稱伊「說謊、無縫接軌，妥妥的渣男行為
    」之文章（下稱系爭文章），且將系爭文章轉貼至個人Insr
    agram限時動態，使不特定多數人得知悉或閱覽系爭文章，
    足以貶損伊名譽。伊因系爭文章在現實生活中須忍受他人異
    樣眼光及指指點點，甚至被迫澄清其中不實言論，身心痛苦
    不堪、在學成績一落千丈亦離開原本工讀之工作，被告應賠
    償伊非財產損害賠償新臺幣（下同）10萬元，爰依民法第18
    4條第1項、第195條第1項規定提起本件訴訟，並聲明：㈠被
    告應給付原告10萬元，及起訴狀繕本送達翌日起至清償日止
    ，按週年利率5%計算之利息；㈡願供擔保，請准宣告假執行
    。
二、被告則以：原告於110年8月12日晚間以家庭因素為由向伊提
    出分手，惟伊事後發現係其劈腿結交新女友方託辭分手，並
    以謊言、串供欺瞞伊，且伊透過原告先前交往對象得知原告
    並非初次有此種行為，在感到痛心且不希望出現其他受害者
    之情形下方發表系爭文章，亦於4小時後刪除，原告在系爭
    文章發表後仍持續出遊、並新交往三任女友，其生活並未受
    到影響，其工讀離職亦可能為疫情所致，而伊因系爭文章尚
    需傾聽其他受原告傷害感情之女性傾訴，亦遭受他人之嘲諷
    及霸凌，身心壓力極大且須接受治療，原告求償金額亦逾伊
    所能負擔之限度，對伊實為不公等語，資為抗辯，並聲明：
    ㈠原告之訴駁回；㈡如受不利之判決，願供擔保，請准宣告免
    為假執行。
三、本院之判斷：
　㈠、按因故意或過失，不法侵害他人之權利者，負損害賠償責
      任。故意以背於善良風俗之方法，加損害於他人者亦同；
      不法侵害他人之身體、健康、名譽、自由、信用、隱私、
      貞操，或不法侵害其他人格法益而情節重大者，被害人雖
      非財產上之損害，亦得請求賠償相當之金額，民法第184
      條第1項、第195條第1項分別定有明文。而民法上名譽權
      之侵害非即與刑法之誹謗罪相同，名譽有無受損害，應以
      社會上對個人評價是否貶損作為判斷之依據，苟其行為足
      以使他人在社會上之評價受到貶損，不論出於為故意或過
      失，均可構成侵權行為，其行為不以廣佈於社會為必要，
      僅使第三人知悉其事，亦足當之（最高法院90年台上字第
      646號判決意旨參照）。又按對於所誹謗之事，能證明其
      為真實者，不罰。但涉於私德而與公共利益無關者，不在
      此限。刑法第310條第3項亦有明定。是損及他人名譽之言
      論，倘僅涉及私德而與公共利益無關者，仍不能阻卻違法
      ；所謂私德，係指私人德性，亦即有關個人私生活之事項
      ；所謂公共利益，係指與社會上不特定人或多數人有關之
      利益；與公共利益有關之事實，則係指將之呈現在公眾下
      ，有助於公共利益增進之事實（最高法院104年度台上字
      第1431號判決意旨參照）。查：
　　１、兩造原為男女朋友，被告於雙方分手後之110年8月15日1
        4時6分許，在其桃園市○○區○○路0段000號居所，透過網
        際網路連結Dcard社群網站，於該網站供不特定多數人
        得共見共聞之處所，以暱稱「真的不是果醬」張貼系爭
        文章，且將系爭文章轉貼至個人Insragram限時動態等
        節，有卷附瀏覽畫面截圖可證（本院卷第51至81頁），
        亦為被告所不爭執，堪信屬實。而依系爭文章前開表述
        ，足使閱覽者產生原告私生活混亂、對交往伴侶不忠誠
        之印象，原告主張系爭文章侵害其名譽權，應可採信。
　　２、被告固以前詞置辯，並提出抗辯為原告劈腿對象、串供
        對象、先前交往對象訊息截圖為證（本院卷第171至199
        頁），惟其指摘原告「把性愛掛在嘴邊」、「交往期間
        仍使用交友軟體認識其他女性」等節，縱令屬實，雖或
　　　　為他人選擇交往對象考量，尚不足信已涉違法行為，而
        不脫原告私生活素行範疇，其又非公眾人物，被告將其
        私生活素行予以公開，並給予「渣男」等評價，又於系
        爭文章中明確指明原告年籍資料、家庭狀況、學經歷及
        使用之社群軟體，對社會不特定多數人利益之增進，顯
        不及對原告名譽之貶抑，依前開法條及說明，應信原告
        並無忍受被告以此種方式指摘、傳述其私生活素行之義
        務。
　　３、又法院決定非財產上損害賠償之金額多寡，應斟酌雙方
        之身分、地位、經濟狀況、加害程度、被害人所遭受之
        痛苦情況及其他各種情形，以核定相當之數額（最高法
        院51年台上字第223號判例【註】、96年度台上字第513
        號、100年度台上字第2004號判決意旨參照）。查：
　　　⑴、被告於前揭時、地張貼系爭文章，且該文章構成對原
          告名譽權之侵害，業據認定如上，原告精神上自受有
          相當之痛苦而受有非財產上之損害，且其所受損害與
          被告前揭加害行為有相當因果關係，原告依前開規定
          請求非財產上之損害賠償，於法自屬有據。
　　　⑵、次查，原告自陳學歷為大學畢業、擔任救生員、無須
          扶養親屬、經濟狀況普通，其110年度之給付總額為6
          萬1458元、財產總額為0元；被告自陳學歷為大學畢
          業、打工、須扶養親屬、經濟狀況普通，其110年度
          之給付及財產總額均為0元，經兩造於本院言詞辯論
          期日陳明（本院卷第229頁），亦有本院依職權調閱
          之稅務電子閘門財產所得調件明細表各1份存卷可查
          （置資料袋）。
　　　⑶、本院審酌兩造之身分、經濟能力、被告加害行為即發
          表及轉載系爭文章後刪除，被告自述因查證後認為原
          告在交往期間並非誠實、希望其他人不要有同樣經歷
          之動機、發表系爭文章後有遭受他人嘲諷、霸凌，其
          他人向其反映相似經歷對其造成身心壓力；原告自述
          稱被告未展現真摯的歉意，無實際彌補行為，且系爭
          文章所述事項為被告以其主觀闡釋而並非均與事實相
          符、其現實生活已因此受如前所述之莫大影響，僅是
          該情形無法完全於外觀或社群軟體上顯現之遭受痛苦
          情形等一切情狀，認為原告請求被告賠償非財產上之
          損害以2萬元計算，方屬適當，逾該金額之請求則屬
          過高，不能准許。
　㈡、末按給付無確定期限者，債務人於債權人得請求給付時，
      經其催告而未為給付，自受催告時起，負遲延責任；其經
      債權人起訴而送達訴狀，與催告有同一之效力；遲延之債
      務，以支付金錢為標的者，債權人得請求依法定利率計算
      之遲延利息；應付利息之債務，其利率未經約定，亦無法
      律可據者，週年利率為5%，民法第229條第2項、第233條
      第1項前段及第203條分別定有明文。本件係屬侵權行為損
      害賠償之債，自屬無確定期限者，又係以支付金錢為標的
      ，依前揭規定，原告請求被告給付自刑事附帶民事起訴狀
      繕本送達之翌日即110年12月14日（本院110年度審簡附民
      字第129號卷第5頁起訴狀簽收紀錄）起至清償日止，按法
      定利率5%計算之遲延利息，自屬有據。　　　　
四、從而，原告依侵權行為之法律關係，請求被告給付原告如主
    文第1項所示金額及利息，為有理由，應予准許。逾此範圍
    之請求，為無理由，應予駁回。　　
五、本件原告勝訴部分係適用簡易程序為被告敗訴之判決，依民
    事訴訟法第389條第1項第3款規定，應依職權宣告假執行。
    至原告就敗訴部分陳明願供擔保聲請聲請宣告假執行，因訴
    之駁回而失所依據，不予准許。又被告陳明願供擔保，聲請
    宣告免為假執行，核無不合，爰酌定相當擔保金額准許之。
六、本件事證已臻明確，兩造其餘攻擊防禦方法及所提證據，經
    審酌後認與判決結果不生影響，爰不逐一論列，附此敘明。
七、訴訟費用負擔之依據：民事訴訟法第79條。另本件係刑事附
    帶民事訴訟，而由本院刑事庭移送民事庭者，依刑事訴訟法
    第504條第2項之規定，不需徵收裁判費，且至本件言詞辯論
    終結時，亦未發生其他訴訟費用，故無從確定訴訟費用之數
    額。惟仍爰依民事訴訟法第87條第1項之規定，諭知訴訟費
    用之負擔，以備將來如有訴訟費用發生時，得確定其負擔，
    併此敘明。
中　　華　　民　　國　　111 　年　　7 　　月　　15　　日
                  新店簡易庭法  官　林志煌
上正本證明與原本無異。
如不服本判決，應於判決送達後20日內向本庭（231204新北市○○
區○○路0段000號）提出上訴狀（須按他造當事人之人數附繕本）
，並表明上訴理由（上訴理由應表明：一、原判決所違背之法令
及其具體內容。二、依訴訟資料可認為原判決有違背法令之具體
事實），如於本判決宣示後送達前提起上訴者，應於判決送達後
20日內補提上訴理由書（須附繕本），如未於上訴後20日內補提
合法上訴理由書，法院得逕以裁定駁回上訴。
如委任律師提起上訴者，應一併繳納上訴審裁判費。
中　　華　　民　　國　　111 　年　　7 　　月　　15　　日
                            書記官  周怡伶
註：本判決所引用判例，依據民國108年7月4日施行之法院組織
法第57條之1第2項之規定，其效力與未經選編為判例之最高法院
裁判相同。